臺灣臺北地方法院民事裁定
110年度訴字第5911號
原      告  侯威宇  

            趙現豪  
共      同
訴訟代理人  陳孟秀律師
複  代理人  何勖愷律師
共      同
訴訟代理人  張廷睿律師
            張恆嘉律師
上  一  人
複  代理人  張瑋芸律師
被      告  奧創國際投資股份有限公司
訴訟代理人  蔡宜臻律師
複  代理人  林意紋律師
上列當事人間請求履行契約事件，本院裁定如下：
    主  文
本件訴訟於被告之法定代理人承受訴訟前停止訴訟程序。
    理  由
一、按當事人喪失訴訟能力或法定代理人死亡或其代理權消滅者
    ，訴訟程序在有法定代理人或取得訴訟能力之本人承受其訴
    訟以前當然停止；第170 條之規定於有訴訟代理人時不適用
    之。但法院得酌量情形，裁定停止其訴訟程序，此觀民事訴
    訟法第170 條、第173 條自明。
二、經查：
　㈠本件被告原法定代理人即董事長李喬中於民國110 年4 月9
    日亡故，依最高法院96年度台聲字第443 號、97年度台聲字
    第595 號裁定要旨，本由被告其餘董事李進和、李芬霞（下
    稱李進和等人）任被告法定代理人，惟李進和等人業對被告
    提起確認董事長委任關係不存在之訴，經本院110 年度訴字
    第4682號判決確認其等與被告間董事委任關係均自111 年4
    月8 日起不存在且告確定一節，有前該案號判決及確定證明
    書、公示基本登記資料等附卷可稽（見本院卷第343 頁至第
    347 頁、第365 頁至第367 頁），是被告現已無任何董事無
    訛。又被告經臺北市商業處以111 年9 月19日北市商二字第
&ZZZZ; &ZZZZ; 00000000000 號函以伊開始營業後自行停業6 個
    月以上情事
    而依公司法第10條第2 款命令解散等節，有該函在卷足參，
    依公司法第24條、第322 條規定本應由董事任清算人進行清
    算，但被告現已無董事，業如前述，亦無股東會或章程另選
    清算人，抑或利害關係人聲請由法院選派清算人乙情，同有
    被告章程、本院索引卡查詢結果等存卷足考，是實無何得聲
    明承受訴訟之法定代理人，合先敘明。
　㈡被告雖前因李進和等人任法定代理人期間委任而有訴訟代理
    人，本件訴訟不當然停止，然本件尚須代被告新任清算人就
    任後始得擔任被告法定代理人，故被告現應由何人為法定代
    理人，尚屬不明。衡酌李進和等人前於110 年度訴字第4682
    號審理中即主張僅為掛名董事、從未參與被告股東會、董事
    會或任何營運，又被告更與原告侯威宇、趙現豪、訴外人即
    已撤回起訴之簡吟倫配偶王虔宗等人經臺灣臺北地方檢察署
    （下稱臺北地檢）檢察官以違反銀行法等案件提起公訴一節
    ，有臺北地檢110 年度偵字第25254 、28705 、28706 、28
    707 、35146 號與111 年度偵字第772 、773 、774 、2965
    號起訴書附卷足徵（見本院卷第259 頁至第284 頁），是自
    有於被告法定代理人承受訴訟以前停止訴訟程序以保障伊權
    益之必要，爰裁定如主文所示。
三、爰依民事訴訟法第173 條但書，裁定如主文。
中　　華　　民　　國　 111　　年　　10　　月　　28　　日
                  民事第三庭  法　官　黃鈺純
以上正本係照原本作成。
如不服本裁定應於送達後10日內向本院提出抗告狀，並繳納抗告
費新臺幣1,000元。
中　　華　　民　　國　 111　　年　　10　　月　　28　　日
                              書記官  施盈如